最高法院刑事裁定　　　　　　　　　　111年度台抗字第975號
抗　告　人　
即 被告 之
選任辯護人　賴思達律師
被　　　告　張義晟



　　　　　　陳弘祥



　　　　　　羅　威



上列抗告人因被告等殺人等罪案件，不服臺灣高等法院臺中分院
中華民國111 年6 月20日駁回其聲請具保停止羈押之裁定（ 111
年度聲字第1072號），提起抗告，本院裁定如下：
    主  文
抗告駁回。
    理  由
一、按停止羈押係指受羈押之被告仍有羈押之原因，但無繼續羈
    押之必要，而以具保、責付或限制住居之處分，代替羈押處
    分而停止羈押之執行。被告有無繼續羈押之必要，事實審法
    院本得斟酌訴訟進行程度及其他一切情形而為認定，故受羈
    押之被告除有刑事訴訟法第114 條所列情形之一，經具保聲
    請停止羈押不得駁回者外，如以其他原因聲請具保停止羈押
    ，其應否准許，事實審法院自有認定裁量之權。苟其裁量判
    斷，無悖於經驗或論理法則，又於裁定書內敘明其判斷之心
    證理由者，即不得任意指摘其為違法。
二、本件原裁定以：被告張義晟、陳弘祥、羅威前因殺人等案件
    ，經原審於民國111 年3 月29日訊問後，認其等涉犯刑法第
    277條第1項之傷害罪、同法第302條第1項之私行拘禁罪等嫌
    疑重大，並有刑事訴訟法第101條第1項第2款、第3款之情形
    ，非予羈押顯難進行審判、執行，而裁定被告3人均自111年
    3 月29日羈押在案。第一審經審理後雖認被告3 人係犯刑法
    第277條第1項之傷害罪、同法第302條第1項之私行拘禁罪，
    然依追加起訴意旨係認被告3人本案另涉犯刑法第271 條第1
    項及第2 項之殺人既遂（未遂）罪嫌，且檢察官對第一審認
    定被告3 人之罪名亦有不服而提起上訴，是否另涉殺人罪嫌
    尚需原審檢閱卷內相關卷證加以認定，是被告3 人涉犯重罪
    之犯罪嫌疑仍屬重大，復經第一審各判處應執行有期徒刑 5
    年2月、5年、5 年，量刑非輕，且倘經審理後改判更重之刑
    ，勢必將面臨更長徒刑之執行，依一般合理之判斷，逃匿以
    規避審判程序進行及刑罰執行之可能性甚高，仍有相當理由
    認為被告3人有逃亡之虞；另被告3人於原審準備程序時亦聲
    請傳喚證人即同案被告黃宏瑜，認其等仍有勾串共犯或證人
    之虞，若命以具保、責付或限制住居等侵害較小之手段，均
    不足以確保將來審判、執行之順利進行，權衡國家刑事司法
    權之有效行使、社會秩序及公共利益、被告人身自由之私益
    及防禦權受限制之程度，仍應認被告3 人於現階段之訴訟程
    序中，不能以具保等方式代替羈押，本案確有羈押之原因，
    且有羈押之必要，又無依法具保停止羈押不得駁回或應撤銷
    羈押之事由。因認抗告人所為被告3 人具保停止羈押之聲請
    自難准許，應予駁回等情。經敘明其駁回聲請之依據及理由
    ，於法尚無不合。
三、抗告意旨略以：被告3 人均已坦承犯行，且本案經第一審詳
    細調查審認，乃判決其等係犯前揭妨害自由、傷害之罪，而
    原審接押時之押票所載被告觸犯之法條亦同第一審所認定之
    罪名，足見其等所犯並非死刑、無期徒刑或最輕本刑5 年以
    上有期徒刑之罪，惟原審卻仍以被告3 人所犯為上揭重罪，
    有相當理由認有逃亡、湮滅、偽造、變造證據或勾串共犯或
    證人之虞為由予以羈押，已有矛盾，復未說明有何具體事實
    或相當理由，亦與刑事訴訟法第101條第1項第2款、第3款規
    定不相符合。又同案被告黃宏瑜於偵查及第一審中已承認犯
    行，並就案情為相當程度之交待，被告3 人於原審所聲請訊
    問之事項，僅是第一審未臻完足之部分，難認有勾串共犯或
    證人之虞，原裁定以此為駁回其聲請之理由，於法有違等語
    ，無非係對於原審就被告3 人有無羈押事由及羈押必要性等
    節，所為適法之職權行使，仍憑己見，指為違法，或執案件
    實體上爭辯，指摘原裁定不當，應認本件抗告為無理由，予
    以駁回。
據上論結，應依刑事訴訟法第412 條，裁定如主文。
中    華    民    國   111    年    7     月    27    日
                  刑事第七庭審判長法  官  段  景  榕  
                                  法  官  沈  揚  仁  
                                  法  官  汪  梅  芬  
                                  法  官  宋  松  璟  
                                  法  官  楊  力  進  
本件正本證明與原本無異
                                  書記官
中    華    民    國   111    年    7     月    28    日